【裁判字號】    95,壢交簡,823
【裁判日期】    950629
【裁判案由】    過失傷害
【裁判全文】
臺灣桃園地方法院刑事判決           95年度壢交簡字第823號
    聲  請  人  台灣桃園地方法院檢察署檢察官
    被      告  甲○○
上列被告因過失傷害案件，經檢察官聲請簡易判決處刑（95年度
偵字第5461號），本院判決如下：
    主  文
甲○○因過失傷害人，處拘役伍拾伍日，如易科罰金，以參佰元
折算壹日。
    事  實
一、甲○○於民國95年1 月7 日上午11時30分許，駕駛車牌號碼
    2J-8335 號自用小客車，沿桃園縣中壢市○○○街往皓東街
    方向行駛，途經少康一街與林森路設有閃光管制號誌正常運
    作之交岔路口時，本應注意汽車行駛至交岔路口時，其行進
    應遵守燈光號誌，且應注意車前狀況，並隨時採取必要之安
    全措施，以避免發生危險，而該交岔路口其行進方向之號誌
    為閃光紅燈表示「停車再開」，車輛應減速接近，先停止於
    交岔路口前，讓幹道車優先通行後確實認為安全時，方得續
    行，況依當時情形為天候晴、有日間自然光線、路面狀況為
    乾燥、無缺陷、無障礙物且視距良好，並無不能注意之情事
    ，詎甲○○疏未注意左右來車並禮讓幹道車優先通行，即貿
    然由少康一街駛出穿越該交岔路口往皓東街方向行駛，適有
    乙○○駕騎車牌號碼JM8 ─379 號機車，沿林森路環中東路
    方向行駛，而行經該路段與少康一街設有行車管制號誌為閃
    光黃燈之交岔路口時，亦疏於注意閃光黃燈表示「警告」，
    車輛應減速接近，小心通過並注意車前狀況，以避免危險發
    生，且當時復無不能注意之情事，乙○○未作減速動作且未
    注意車前狀況即直行穿過該交岔路口，致其所駕騎機車之前
    車頭與前開沿少康一街往皓東街方向行駛之甲○○所駕駛車
    輛的左前葉子板發生撞擊，乙○○因而人車倒地，並受有骨
    盆骨折、全身多處挫傷、頭部外傷等傷害。甲○○於肇事後
    報警處理，在其上開犯行未為任何有偵查犯罪職權之公務員
    知悉前，自行向到場處理之警員自首，承認其為肇事人而接
    受裁判。
二、案經乙○○訴由桃園縣政府警察局中壢分局報請臺灣桃園地
    方法院檢察署檢察官偵查後聲請簡易判決處刑。
    理  由
一、認定犯罪事實之證據及理由
  (一)本件被告甲○○駕車行駛至前揭肇事地點與告訴人乙○○所
    駕騎機車發生車禍事故，告訴人因而受有骨盆骨折、全身多
    處挫傷、頭部外傷等傷害之事實，業據被告於警局詢問、檢
    察官偵查中坦承不諱；並經告訴人乙○○於警詢、偵查中之
    指訴明確；復有桃園縣政府警察局中壢分局交通分隊製作之
    道路交通事故調查報告表、道路交通事故補充資料表、現場
    圖、交通事故現場採證照片及告訴人受有前揭傷害之壢新醫
    院診斷證明書1 紙在卷可稽。
  (二)按汽車行駛時，駕駛人應注意車前狀況，並隨時採取必要之
    安全措施；又汽車行駛至交岔路口時，其行進應遵守燈光號
    誌；而行經設有閃光紅燈號誌之交岔路口支線道時，即表示
    「停車再開」，車輛應減速接近，先停止於交岔路口前，讓
    幹道車優先通行後認為安全時，方得續行；而閃光黃燈號誌
    則表示「警告」，車輛應減速接近，注意安全，小心通過，
    道路交通安全規則第94條第3 項、第102 條第1 項第1 款及
    道路交通標誌標線號誌設置規則第211 條第1 項第1 、2 款
    分別定有明文。查本件肇事地點桃園縣中壢市○○路與少康
    一街之交岔路口設有閃光號誌，林森路寬7 公尺，畫有分向
    線，閃光號誌為黃色，少康一街路寬5 公尺，未畫設分向線
    ，閃光號誌為紅色，有道路交通事故現場圖及桃園縣政府警
    察局中壢分局95年5 月18日中警分交字第0957007632號函暨
    檢附路口行向照片2 張在卷可稽，是設有閃光黃燈號誌之林
    森路為幹線道，而設有閃光紅燈號誌之少康一街為支線道。
    又當時情況為天候晴、有日間自然光線，路面狀況係乾燥、
    無缺陷、無障礙物且視距良好（詳道路交通事故調查報告表
    ），並無不能注意之情形，被告行駛至設有閃光紅燈號誌之
    交岔路口支線道時，自應注意依前開規定行駛，竟疏未注意
    閃光紅燈號誌指示及車前狀況，未減速接近並先停止於交岔
    路口前確認交岔路口之幹線道林森路有無來車，即冒然前行
    進入路口，以致發生本件車禍，其就本件車禍之發生為主要
    過失甚明。而告訴人駕騎機車行駛至設有閃光黃燈號誌之交
    岔路口幹線道時，疏未注意閃光黃燈號誌指示及車前狀況，
    未減速接近，注意安全，小心通過，雖亦與有過失，惟告訴
    人之過失仍無解於被告為本件車禍主要過失責任之認定。
  (三)被告上開過失行為致生告訴人乙○○傷害之結果，被告之過
    失行為與告訴人之傷害間，自有相當因果關係。本件事證明
    確，被告過失傷害犯行洵堪認定，應依法論科。
二、論罪科刑：
  (一)核被告甲○○所為，係犯刑法第284 條第1 項前段之過失傷
    害罪。被告於肇事後，在未為任何有偵查犯罪職權之公務員
    知其犯罪前，向前來處理現場事故之警員自首，承認其為肇
    事人，有本院辦理刑事案件電話紀錄查詢表1 紙在卷可稽。
    被告既向該管公務員申述犯罪事實，而不逃避接受裁判，合
    於刑法第62條前段所定對於未發覺之犯罪自首而接受裁判之
    要件，應依該條規定減輕其刑。
  (二)爰審酌被告及告訴人雙方就本件車禍之過失程度、告訴人所
    受之傷勢、被告智識經驗，迄今尚未與告訴人就民事賠償達
    成和解等一切情狀，逕以簡易判決處刑如主文。
三、據上論斷，應依刑事訴訟法第449 條第1 項、第3 項，刑法
    第284 條第1 項前段、第62條前段、第41條第1 項前段，罰
    金罰鍰提高標準條例第1 條前段、第2 條規定，判決如主文
中    華    民    國    95    年    6     月    29    日
                  交通法庭法  官  蔡寶樺
以上正本證明與原本無異。
如不服本判決，應於判決送達後10日內向本院提出上訴狀（應附
繕本），上訴於本院合議庭。
                          書記官  王泰元
中    華    民    國    95    年    7     月    10    日
附錄本案論罪科刑法條全文
中華民國刑法第二百八十四條
(過失傷害罪)
因過失傷害人者，處六月以下有期徒刑、拘役或五百元以下罰金
，致重傷者，處一年以下有期徒刑、拘役或五百元以下罰金。
從事業務之人，因業務上之過失傷害人者，處一年以下有期徒刑
、拘役或一千元以下罰金，致重傷者，處三年以下有期徒刑、拘
役或二千元以下罰金。


司法院資訊處製作；財團法人民間司法改革基金會備份。
